<center>

## TUGAS KOMPUTASI STATISTIKA

</center>

*Nama : Aldiansah*  
*Kelas: 3B*  
*Nim  : 3338250040*

#### *Mengimport Package yang dibutuhkan*
```{r}
library(dplyr)
library(sqldf)
```

#### *Menampilkan kolom sepal length*
```{r}
iris$Sepal.Length
```

#### *Membuat kolom turunan dari sepal width*
```{r}
iris$turunan<-ifelse(iris$Sepal.Width>3,"Besar","Kecil")
head(iris)
```

#### *Mengubah Kolom turunan menjadi sepal*
```{r}
iris<-iris %>%
  rename(sepal=turunan)
```

```{r}
head(iris)
```

#### *Mengambil sepcies virginica dengan sepal Besar*

```{r}
virginica_besar<-sqldf("
                       SELECT sepal,species 
                       FROM iris 
                       WHERE sepal = 'Besar' AND species = 'virginica'
                       ORDER BY sepal DESC")

```
```{r}
virginica_besar
```

#### *menghitung banyaknya factor atau level pada kolom species*
```{r}
length(levels(iris$Species))
```

#### *Membuat data frame hanya sepcies virginica saja*
```{r}
virginica<-filter(iris,Species=="virginica")
print(virginica)
```
#### *Membuat data frame hanya sepcies setosa saja*
```{r}
setosa<-filter(iris,Species=="setosa")
print(setosa)
```
#### *Membuat data frame hanya sepcies versicolor saja*
```{r}
versicolor<-filter(iris,Species=="versicolor")
print(versicolor)
```

#### *mengurutkan data species virginica berdasarkan sepal width dengan ascending*
```{r}
virginica_terurut <- arrange(virginica, Sepal.Width)
print(virginica_terurut)
```
#### *mengurutkan data species setosa berdasarkan sepal width dengan ascending*
```{r}
setosa_terurut <- arrange(setosa, Sepal.Width)
print(setosa_terurut)
```
#### *mengurutkan data species setosa berdasarkan versicolor width dengan ascending*
```{r}
versicolor_terurut <- arrange(versicolor, Sepal.Width)
print(versicolor_terurut)
```